【裁判字號】    97,台聲,417
【裁判日期】    970529
【裁判案由】    損害賠償
【裁判全文】
最高法院民事裁定              九十七年度台聲字第四一七號
聲  請  人  甲○○○○○○○○.
              科技股份有限公司）
                      Los .
法定代理人  丙○○○○○○ ○.
代  理  人  羅明通律師
            王子文律師
上列聲請人因與相對人乙○ ○○○○○ ○○○○○○○○○○○○○ ○○○○○○○等間請
求損害賠償事件，對於中華民國九十七年二月二十一日本院裁定
（九十七年度台上字第三○一號），聲請再審，本院裁定如下：
    主  文
聲請駁回。
聲請訴訟費用由聲請人負擔。
    理  由
本件聲請人主張：本院九十七年度台上字第三○一號確定裁定（
下稱原確定裁定），有民事訴訟法第四百九十六條第一項第一款
、第十三款規定之情事，對之聲請再審，無非以：伊於前訴訟程
序上訴理由狀中，已具體提出上訴理由，原裁定泛稱未具體提出
上訴理由而予以程序駁回上訴，違反民事訴訟法第二百二十二條
第二項及鈞院四十三年台上字第四七號判例，顯有民事訴訟法第
五百零七條準用同法第四百九十六條第一項第一款適用法規顯有
錯誤之再審事由。又伊在前訴訟程序提出之上訴狀，已具體指摘
原判決有判決不載理由、判決理由矛盾之當然違背法令及適用法
令之錯誤；並已具體指摘原判決混淆專利申請互惠與專利訴訟互
惠，構成適用法令錯誤，具有原則上重要性之理由，原裁定率予
駁回上訴，亦有民事訴訟法第四百九十六條第一項第十三款當事
人發現未經斟酌之證據之再審事由云云，為其論據。
惟按民事訴訟法第四百九十六條第一項第一款所謂適用法規顯有
錯誤，係指確定判決所適用之法規，顯然不合於法律規定，或與
司法院現尚有效及大法官會議之解釋，或本院現尚有效之判例顯
然違反者而言。又取捨證據、認定事實及適用法律屬於第二審法
院之職權，若其認定及適用並不違背法令，即不許任意指摘其為
不當。再者，提起第三審上訴，非以原判決違背法令為理由，不
得為之。如係依民事訴訟法第四百六十九條所列各款情形為上訴
理由時，按同法第四百六十七條、第四百七十條第二項規定，其
上訴狀或理由書應表明該判決有合於各該條款規定情形之具體內
容，及係依何訴訟資料合於該違背法令之具體事實。如係依同法
第四百六十八條規定，以原判決有不適用法規或適用法規不當為
上訴理由時，其上訴狀或理由書應表明該判決所違背之法令條項
，或有關判例、解釋字號，或成文法以外之習慣或法理等及其具
體內容，暨係依何訴訟資料合於該違背法令之具體事實，並具體
敘述為從事法之續造、確保裁判之一致性或其他所涉及之法律見
解具有原則上重要性之理由，為民事訴訟法第四百六十九條之一
第二項所明定。上訴狀或理由書如未依上述方法表明，或其所表
明者與上開法條規定不合時，即難認為已合法表明上訴理由，其
上訴自非合法。本件聲請人對於原第二審判決提起上訴，其上訴
理由狀雖指稱該判決有理由不備及理由矛盾之違法並混淆專利申
請互惠與專利訴訟互惠，構成適用法令錯誤云云。惟就其所指該
判決不適用法規及適用不當部分，並未具體敘述為從事法之續造
、確保裁判之一致性或其他所涉及之法律見解具有原則上重要性
之理由；就所稱該判決理由不備及理由矛盾部分，亦未表明有合
於民事訴訟法第四百六十九條第一項第六款規定情形之具體事實
及係依何訴訟資料合於該違背法令之具體事實，僅係就事實審法
院取捨證據、認定事實及適用法律之職權行使，指摘其為不當。
原確定裁定駁回其上訴，難謂有何適用法規顯有錯誤之情事。次
查民事訴訟法第四百九十六條第一項第十三款所謂發見未經斟酌
之證物或得使用該證物，係指在前訴訟程序不知有該證物，現始
知之，或雖知有此證物而不能使用，現始得使用者而言（本院三
十二年上字第一二四七號判例參照）。聲請人亦未舉出本件有何
符合上開規定之證物。從而，聲請人以原確定裁定有民事訴訟法
第四百九十六條第一項第一款及第十三款所定再審事由，對之聲
請再審，不能認為有理由。
據上論結，本件聲請為無理由。依民事訴訟法第九十五條、第七
十八條，裁定如主文。
中    華    民    國  九十七  年    五    月  二十九  日
                      最高法院民事第六庭
                          審判長法官  朱  建  男
                                法官  顏  南  全
                                法官  林  大  洋
                                法官  鄭  傑  夫
                                法官  蘇  清  恭
      本件正本證明與原本無異
                                      書  記  官
中    華    民    國  九十七  年    六    月    十    日
                                                    m


司法院資訊處製作；財團法人民間司法改革基金會備份。
